# 股份支付准则适用范围

提问人：auditorzjf 时间：2020-09-09 11:22:00
第二条 股份支付，是指企业为获取职工和其他方提供服务(A)而授予权益工具或者承担以权益工具为基础确定的负债的交易。
股份支付分为以权益结算的股份支付和以现金结算的股份支付。
以权益结算的股份支付，是指企业为获取服务以股份或其他权益工具作为对价进行结算的交易。
以现金结算的股份支付，是指企业为获取服务承担以股份或其他权益工具为基础计算确定的交付现金或其他资产义务的交易。
本准则所指的权益工具是企业自身权益工具(B)。
陈版，您好！现有几处股份支付的疑问烦请您帮忙解答：
A-1准则中仅定义了获取“服务”，那么企业获取其他方提供的资产，比如生产设备，是否为股份支付呢？
A-2从另外一个角度看，提供服务方获取权益工具是否可看作服务入股，只不过服务需要一个过程（等待期）。根据《公司登记管理条例》第 14 条规定：“股东的出资方式应当符合《公司法》第二十七条的规定，但是，股东不得以劳务、信用、自然人姓名、商誉、特许经营权或者设定担保的财产等作价出资。”这不会产生矛盾吗？
B 此处是否可以理解为“企业为获取职工和其他方提供服务而授予其自身权益工具。”那么集团母公司以母公司股份授予子公司管理层权益工具应该如何理解呢？

回答人：chenyiwei
1 、除了获取服务以外，以本企业股份为对价获取商品或设备等资产的，也属于股份支付的规范范围。但如果所获取的资产或资产组合构成“业务”的，则属于企业合并准则的规范范围，不适用股份支付准则。
2 、会计上是实质重于形式原则的处理。法律上只要保证所缴纳的货币出资款不低于对应的股本面值即可。
3 、后续《企业会计准则解释第 4 号》第七条对此范围有所扩充。